臺灣士林地方法院民事簡易判決
111年度士簡字第478號
原      告  溫帶雯  
被      告  李春明  
上列當事人間請求清償借款事件，本院於民國111年7月11日言詞
辯論終結，判決如下：
    主  文
被告應給付原告新臺幣壹拾萬元。
原告其餘之訴駁回。
訴訟費用新臺幣貳仟柒佰陸拾元，其中新臺幣壹仟零陸拾貳元由
被告負擔，其餘由原告負擔。
本判決原告勝訴部分得假執行。但被告如以新臺幣壹拾萬元預供
擔保，得免為假執行。
    事實及理由要領
一、原告主張：被告前陸續向原告借款共新臺幣（下同）26萬元
    ，其中16萬元為原告於民國109年2月6日提供票據擔保向朋
    友借款後，以現金交付予被告後，被告當日存入其合作金庫
    帳戶內；及於109年2月27日分別匯款5萬元、3萬元、5,000
    元至被告合作金庫帳戶；109年3月26日匯款1萬5,000元至被
    告合作金庫帳戶，並約定於109年5月25日清償，然被告屆期
    未清償，乃依法提起本件訴訟等語，並聲明求為判決被告應
    給付原告26萬元。
二、被告則以：被告沒有跟原告借過錢，原告109年2月27日至10
    9年3月27日之匯款是清償其對被告之借款等語，資為抗辯，
    並聲明求為判決駁回原告之訴，如受不利判決，願供擔保請
    准宣告免為假執行。
三、本院得心證之理由
(一)按借用人應於約定期限內，返還與借用物種類、品質、數量
    相同之物。民法第478條前段定有明文。次按當事人主張有
    利於己之事實者，就其事實有舉證之責任。民事訴訟法第27
    7條前段定有明文。又民事訴訟如係由原告主張權利者，應
    先由原告負舉證之責，若原告不能舉證，以證實自己主張之
    事實為真實，則被告就其抗辯事實即令不能舉證，亦應駁回
    原告之請求（最高法院82年度台上字第1723號裁判意旨參照
    ）。
(二)茲就原告上開請求審認如下：
　1.關於16萬元借款部分：原告雖主張被告向其借款16萬元，其
    已以現金交付云云，此為有利原告之權利發生要件事實應由
    原告負舉證之責，就此，原告雖提出兩造間對話記錄，有原
    告於109年4月27日下午3時許表示「你跟愛珍拿15萬+46萬＝6
    1萬 小蕊16萬+胡靜華10萬」、「都是透過我（溫帶雯）轉
    交給你本人（李春明），確實無誤」；同日下午9時許「我
    今天應該提領499900才對」；被告則於同日下午9時許表示
    「OK」等內容（見本院卷第12頁），然依上開時序而言被告
    所謂OK僅得認定係針對同時之提領事宜表示OK，而與同日下
    午之確認借款事宜時間已有相差，難認該「OK」係對此而為
    。再者，參諸被告於合作金庫商業銀行淡水分行帳戶，未見
    109年2月6日有何款項存入之紀錄。從而，尚難認原告有交
    付16萬元與被告之事實，此外，原告則未能再提出何事證資
    料以證明被告有向其借款16萬元，自難為有利原告之認定。
　2.關於10萬元借款部分：觀諸原告所提出之匯款申請書、歷史
    交易明細、往來明細及被告上開合作金庫商業銀行淡水分行
    帳戶（見本院卷第90、136至142頁），可知原告確有於109
    年2月27日分別匯款5萬元、3萬元、5,000元至被告合作金庫
    帳戶，及於109年3月26日匯款1萬5,000元至被告合作金庫帳
    戶之事實，則原告主張被告向其借款10萬元，其已將借款交
    付乙情，即屬可採。至被告抗辯此部分款項是原告為清償對
    其之借款云云，然未提出何事證資料以實其說，是被告此部
    分抗辯，尚無可採。　　　　
四、從而，原告依上開法律關係，訴請被告給付10萬元，為有理
    由，應予准許，逾此範圍之請求，為無理由，應予駁回。
五、本件事證已臻明確，兩造其餘主張等攻擊防禦方法，核與判
    決結果不生影響，爰不一一論述。
六、本件原告勝訴部分，係就民事訴訟法第427條第1項訴訟適用
     簡易程序所為被告敗訴之判決，依同法第389條第1項第3款
    之規定，應依職權宣告假執行，但被告聲明願供擔保，請准
    免為假執行，尚無不合，爰諭知相當擔保金准許之。並依職
    權確定訴訟費用為2,760元（第一審裁判費），其中1,062元
    由被告負擔，其餘由原告負擔。
中　　華　　民　　國　　111 　年　　7 　　月　　25　　日
                  士林簡易庭  法  官  楊峻宇
以上為正本係照原本作成。
如不服本判決，應於判決送達後20日內向本庭提出上訴狀。（須
按他造當事人之人數附繕本）。 
中　　華　　民　　國　　111 　年　　7 　　月　　25　　日
                              書記官  蘇彥宇